# 请教陈老师：固定资产转让收入的核算

提问人：xphp 时间：2010-01-19 14:01:37
某家公司 2009 年底就某厂房和土地与另一公司签订了固定资产转让合同，在 2009 年年度报告披露前办理了产权过户手续，并收到了全部转让款。请问： 1 、该公司能在 2009 年年报中确认该笔转让收益吗？ 2 、会计师要认同该笔收益，应获取哪些证据？ 3 、该事项属于资产负债表日后事项吗？

回答人：chenyiwei
回复 楼主 xphp 的帖子背景不清晰。请重点关注： 1 、截至 2009 年末，该合同是否已经生效？ 2 、截至 2009 年末，该公司在该合同项下的所有重大义务是否均已履行完毕？ 3 、对方履行义务的情况如何？是否按约支付对价，对尚未收到的对价有无明确的支付计划，有无证据表明后续款项可能无法收到？